臺灣臺南地方法院新市簡易庭民事判決
110年度新簡字第309號
原      告  國泰世華商業銀行股份有限公司

法定代理人  郭明鑑  


訴訟代理人  翁綺伸  
被      告  楊鎮嘉  
上列當事人間請求給付借款事件，經本院新市簡易庭於民國110
年9月16日言詞辯論終結，判決如下：
    主      文
一、被告應給付原告新臺幣18萬4,981元，及自民國110年4月12
    日起至清償日止，按週年利率百分之12.08計算之利息，暨
    自民國110年4月13日起至清償日止，逾期在6個月內者，按
    上開利率百分之10，逾期超過6個月至9個月以內者，按上開
    利率百分之20計算之為違約金。
二、訴訟費用由被告負擔。
三、本判決得假執行。
    事實及理由
一、原告起訴主張：被告經由電子授權驗證（IP資訊：223.139.
    181.18），於民國109年10月8日確認消費性信用貸款借據契
    約，向原告借款新臺幣（下同）20萬元（下稱系爭契約），
    借款期間自109年10月12日起至114年10月12日止，借款利率
    依原告公告定儲利率指數（月變動）（目前為百分之0.79）
    加碼週年利率百分之11.29浮動計算即週年利率百分之12.08
    【計算式：11.29＋0.79＝12.08】。被告應於借款期間採年金
    法計算平均攤付本息，若未按期繳納本息，除喪失期限利益
    外，另計付逾期在6個月內者，按前開利率百分之10，逾期
    超過6個月者，按前開利率百分之20計算之違約金，每次違
    約狀態最高連續收取9期。詎被告自110年4月12日起即未依
    約繳納本息，依系爭契約約定，上開借款視為全部到期應立
    即償還，被告目前仍積欠本金18萬4,981元及其利息、違約
    金未清償，爰依系爭契約之法律關係提起本件訴訟等語。並
    聲明：如主文第一項所示。
二、被告答辯：沒有意見，只是目前清償能力有困難，且未為聲
    明。
三、經查，原告主張之上述事實，業據其提出貸款契約書（消費
    借款專用借據）、個人借貸綜合約定書、帳務資料各1份影
    本為證。且被告對於原告主張之事實亦不爭執，是依上開證
    據調查結果，堪認原告之主張為真實。從而，原告依系爭契
    約之法律關係，請求被告給付如主文第一項所示之金額、利
    息及違約金，為有理由，應予准許。
四、本件是就民事訴訟法第427條第1項規定簡易訴訟事件所為被
    告敗訴之判決，爰依同法第389條第1項第3款規定，依職權
    宣告假執行。
五、訴訟費用之依據：民事訴訟法第78條。
中　　華　　民　　國　 110　　年　　 9　　月　　30　　日
　　　　　　　　　臺灣臺南地方法院新市簡易庭     
　　　　　　　　　      法  官  廖建瑋
以上正本係照原本作成。
如不服本判決，應於送達後20日內，向本院提出上訴狀並表明上
訴理由（須附繕本），如於本判決宣示後送達前提起上訴者，應
於判決送達後20日內補提上訴理由書（須附繕本）。
中　　華　　民　　國　 110　　年　　 9　　月　　30　  日
                        書記官  鄭梅君